【裁判字號】    97,訴,2320
【裁判日期】    971229
【裁判案由】    違反毒品危害防制條例
【裁判全文】
臺灣彰化地方法院刑事判決              97年度訴字第2320號
公  訴  人  臺灣彰化地方法院檢察署檢察官
被      告  甲○○
上列被告因違反毒品危害防制條例案件，經檢察官提起公訴（97
年度毒偵字第2675號、第2941號），本院依簡式審判程序判決如
下：
    主    文
甲○○施用第一級毒品，處有期徒刑柒月，扣案之杓子壹支沒收
之；又施用第二級毒品，處有期徒刑月。應執行有期徒刑玖月
，扣案之塑膠杓子壹支沒收之。
    事    實
一、甲○○前因施用毒品案件，經本院以94年度毒聲字第669 號
    裁定送觀察、勒戒後，認有繼續施用毒品傾向，經本院以94
    年度毒聲字第1006號裁定令入戒治處所施以強制戒治，於95
    年11月10日停止戒治、執行完畢釋放，並經臺灣彰化地方法
    院檢察署檢察官以95年度戒毒偵字第293 號、第294 號為不
    起訴處分確定。詎仍不知悛悔：
（一）復基於施用第一級毒品海洛因之犯意，於97年5 月6 日下
      午5 時許，在其位於彰化縣永靖鄉○○路258 號之住所，
      ，以將海洛因摻入香菸內、點燃吸食煙霧之方式，施用第
      一級毒品海洛因1 次。
（二）另基於施用第二級毒品甲基安非他命之犯意，於97年5 月
      9 日凌晨2 時55分許往前回溯96小時內之某時（不含97年
      5 月8 日晚上11時50分至97年5 月9 日之間），在其上開
      住所，以將甲基安非他命置於玻璃球內、點火燒烤吸食煙
      霧之方式，施用第二級毒品甲基安非他命1 次。
二、嗣於97年5 月8 日晚上11時50分許，為警在國道3 號公路北
    向208 公里處攔查查獲，扣得其所有、供上開施用海洛因所
    用之塑膠杓子1 支，且經警採集其尿液送驗後，結果呈嗎啡
    、甲基安非他命陽性反應，始悉上情。
三、案經國道公路警察局第七警察隊報請臺灣臺中地方法院檢察
    署呈請臺灣高等法院臺中分院檢察署檢察長核轉臺灣彰化地
    方法院檢察署檢察官偵查起訴，
    理    由
一、除被告所犯為死刑、無期徒刑、最輕本刑為3 年以上有期徒
    刑之罪或高等法院管轄第一審案件者外，於前條第1 項程序
    進行中，被告先就被訴事實為有罪之陳述時，審判長得告知
    被告簡式審判程序之旨，並聽取當事人、代理人、辯護人及
    輔佐人之意見後，裁定進行簡式審判程序，刑事訴訟法第27
    3 條之1 第1 項、第284 條之1 分別定有明文。本件被告甲
    ○○所涉係死刑、無期徒刑、最輕本刑為3 年以上有期徒刑
    之罪或高等法院管轄第一審案件以外之罪，並於本院行準備
    程序時就被訴事實為有罪之陳述，本院合議庭依前揭規定，
    經評議結果，裁定改由受命法官獨任行簡式審判程序，合先
    敘明。
二、上開事實，業據被告甲○○於本院準備程序及審理時坦承不
    諱（見本院97年度訴字第2320號卷第113 、116-118 頁），
    且查：
（一）被告尿液經以氣相層析質譜儀（即ＧＣ／ＭＳ）方法檢驗
      結果，確呈第一級毒品海洛因於人體代謝後之嗎啡、第二
      級毒品甲基安非他命之陽性反應，有國道公路警察局第七
      警察隊委託檢驗尿液代號與真實姓名對照表、詮昕科技股
      份有限公司97年5 月23日第00000000號濫用藥物尿液檢驗
      報告各1 紙附卷足證（見國道公路警察局第七警察隊公警
      七刑字第0970703660號卷第22頁，臺灣臺中地方法院檢察
      署97年度毒偵字第2767號卷第16頁），此外，並有塑膠杓
      子1 支扣案可佐（見臺灣臺中地方法院檢察署97年度毒偵
      字第2767號卷第12頁），是認被告自白核與事實相符。
（二）依鑑識實務，按海洛因施用入人體後水解還原成嗎啡，再
      循嗎啡之代謝方式排出體外，且吸食或施打煙毒者，經人
      體代謝作用於8 小時內，即有30％之量排出，24小時之後
      ，續有約剩餘量之90％再排出，72小時之後仍有剩餘微量
      排出，吸食或施打者個人體質不同，其排出時間亦會有差
      異；次按甲基安非他命經口服投與後，約70％於24小時內
      自尿液中排出，其尿液內甲基安非他命成分之檢出，與其
      投與甲基安非他命方式、投與量、個人體質、採尿時間、
      檢測儀器之精密有關，通常採尿液是否呈陽性反應，應以
      投與後24小時所採為宜，一般可驗出甲基安非他命成分之
      最長時間為1 日至5 日。是依上開說明，佐以被告前揭尿
      液檢驗報告，被告自白於前揭時間施用第一級毒品海洛因
      、第二級毒品甲基安非他命各1 次等語，足認被告自白核
      與事實相符，堪可採為論罪科刑之依據。
（三）被告前因施用毒品案件，經本院以94年度毒聲字第669 號
      裁定送觀察、勒戒後，認有繼續施用毒品傾向，經本院以
      94年度毒聲字第1006號裁定令入戒治處所施以強制戒治，
      於95年11月10日停止戒治、執行完畢釋放，並經臺灣彰化
      地方法院檢察署檢察官以95年度戒毒偵字第293 號、第29
      4 號為不起訴處分確定，有臺灣高等法院被告前案紀錄表
      及臺灣彰化地方法院檢察署刑案資料查註紀錄表各1 份在
      卷可按，其於前開強制戒治執行完畢後，5 年內再犯本案
      施用第一、二級毒品各1 次之犯行，與毒品危害防制條例
      第23條第2 項之規定相符。本件事證明確，被告犯行均堪
      以認定，應予依法論科。
三、核被告甲○○所為，係犯毒品危害防制條例第10條第1 項之
    施用第一級毒品罪及同條第2 項之施用第二級毒品罪。其施
    用第一、二級毒品而持有之低度行為，各為施用第一、二級
    毒品之高度行為所吸收，均不另論罪。被告所犯上開2 罪間
    ，犯意各別，行為殊異，應分論併罰。爰審酌被告前因施用
    毒品犯行曾經觀察、勒戒、強制戒治、刑之執行，竟又再行
    施用毒品不輟，顯然其意志力薄弱，迄未戒除毒癮，無視於
    毒品對於自身健康之戕害及國家對於杜絕毒品犯罪之禁令，
    惡性非輕，惟兼衡被告施用第一、二級毒品之手段，且其犯
    行性質上乃屬對自我身心健康之自戕行為，尚未嚴重破壞社
    會秩序、侵害他人權益，與犯後終能坦承犯行等一切情狀，
    分別量處如主文所示之刑，並定其應執行之刑。末本件被告
    犯罪時間均係在96年4 月24日以後，並不符合中華民國96年
    罪犯減刑條例所定之減刑要件，均尚無依該條例規定予以減
    刑之餘地。至扣案之塑膠杓子1 支，為被告所有，供其為本
    案如事實欄一（一）所載施用第一級毒品海洛因犯行所用之
    物，據被告於警詢、偵訊中供陳甚明（見國道公路警察局第
    七警察隊公警七刑字第0970703660號卷第2 頁，臺灣臺中地
    方法院檢察署97 年度毒偵字第2767號卷第7頁），爰依刑法
    第38條第1 項第2款之規定，併予宣告沒收。
據上論斷，應依刑事訴訟法第273 條之1第1項、第299條第1項前
段，毒品危害防制條例第10條第1 項、第2 項，刑法第11條前段
、第51條第5 款、第38條第1 項第2 款，判決如主文。
本案經檢察官蔡明達到庭執行職務。
中    華    民    國    97    年    12    月    29    日
                        刑事第四庭    法  官  林秉暉
上正本證明與原本無異。
如不服本判決應於收受判決後10日內向本院提出上訴書狀，並應
敘述具體理由; 其未敘述上訴理由者，應於上訴期間屆滿後20日
內向本院補提理由書（均須按他造當事人之人數附繕本）「切勿
逕送上級法院」。
中    華    民    國    97    年    12    月    29    日
                                      書記官  張清秀
附錄本案論罪科刑法條全文：
毒品危害防制條例第10條
施用第一級毒品者，處6月以上5年以下有期徒刑。
施用第二級毒品者，處3年以下有期徒刑。


司法院資訊處製作；財團法人民間司法改革基金會備份。
